【裁判字號】    99,重訴,732
【裁判日期】    991013
【裁判案由】    給付貨款
【裁判全文】
臺灣臺北地方法院民事判決             99年度重訴字第732號
原      告  乙○○
訴訟代理人  陳友炘律師
被      告  特力股份有限公司
法定代理人  甲○○
訴訟代理人  俞大衛律師
上列當事人間請求給付貨款事件，本院判決如下：
    主  文
原告之訴暨假執行之聲請均駁回。
訴訟費用由原告負擔。
    事實及理由
一、按原告之訴，依其所訴之事實，在法律上顯無理由者，法院
    得不經言詞辯論，逕以判決駁回之，民事訴訟法第249條第2
    項定有明文。又提起民事訴訟，應具備訴權存在之要件，訴
    權之要件分為三種，一為關於訴訟標的之法律關係之要件，
    二為關於保護之必要之要件，三為關於當事人適格之要件。
    又原告之訴，依其所訴之事實，在法律上顯無理由者，法院
    得不經言詞辯論，逕以判決駁回之，民事訴訟法第249條第2
    項定有明文。又所謂原告之訴，依其所述之事實，在法律上
    顯無理由者，係指依原告於訴狀內記載之事實觀之，在法律
    上顯然不能獲得勝訴之判決者而言，最高法院62年臺上字第
    845號判例意旨可資參照。
二、原告主張：被告向原告所經營之寧波佳隆金屬制品有限公司
    （下稱寧波佳隆公司）下單訂購貨物，均已如期交貨，全部
    貨款金額總計美金19萬7,557.4元，被告尚未付款，爰提起
    本件訴訟。並聲明：被告應給付寧波佳隆金屬制品有限公司
    美金19萬7,557元4角及自起訴狀繕本送達翌日起至清償日止
    按年息百分之五計算之利息；並願供擔保，請准宣告假執行
    。
三、查，本件訴訟原告係以其個人之名義起訴，其於本院審理時
    陳稱：（法官問：請求權依據？）伊是寧波佳隆公司的負責
    人，基於代表寧波佳隆公司起訴請求等語。然法人與自然人
    均為各自獨立之權利主體，得各自享受權利與負擔義務，具
    有不同之法律上人格，是原告縱使為寧波佳隆公司之負責人
    即法定代理人，寧波佳隆公司與被告間因買賣契約而生之權
    利義務法律關係，其買賣契約之效力亦不及於原告個人。從
    而，原告以其個人之名義提起本件訴訟請求被告給付貨款予
    寧波佳隆公司，顯然欠缺為訴訟標的之法律關係，原告之訴
    顯無理由，依前揭判例意旨及說明，爰不經言詞辯論，逕以
    判決駁回之。
四、據上論結，原告之訴顯無理由，爰依民事訴訟法第249條第2
    項、第78條，判決如主文。
中    華    民    國    99    年    10    月    13    日
                  民事第一庭    法  官  楊晉佳
以上正本係照原本作成。
如對本判決上訴，須於判決送達後20日內向本院提出上訴狀。如
委任律師提起上訴者，應一併繳納上訴審裁判費。
中    華    民    國    99    年    10    月    13    日
                                書記官  蘇炫綺

司法院資訊處製作；財團法人民間司法改革基金會備份。
